臺灣臺中地方法院刑事判決　　　　　　　　　　　　九十一年度訴緝字第五六五號
　　公　訴　人　臺灣臺中地方法院檢察署檢察官
　　被　　　告　甲○○
右列被告因毒品危害防制條例等案件，經檢察官提起公訴（九十年度毒偵字第四八六
九號），本院判決如左：
    主  文
甲○○連續施用第一級毒品，處有期徒刑壹年；又連續施用第二級毒品，處有期徒刑
捌月；應執行有期徒刑壹年陸月。
    事  實
一、甲○○曾因違反麻醉藥品管理條例案件，於民國八十一年六月二十六日為本院判
    處有期徒刑六月確定；又因恐嚇罪，於八十一年九月十二日為臺灣高等法院臺中
    分院判處有期徒刑一年二月確定；嗣經定應執行刑為有期徒刑一年六月確定，送
    監執行後，於八十二年八月十一日縮刑期滿執行完畢（不構成累犯）；復因施用
    毒品案件，為檢察官起訴，並經本院於八十七年二月二十六日判處有期徒刑八月
    ，經上訴後，因毒品危害防制條例於八十七年五月二十日修正公布，並於同年月
    二十二日生效，經臺灣高等法院臺中分院依職權裁定將甲○○送觀察、勒戒後，
    認無繼續施用毒品傾向，由該院於八十七年九月二十六日以八十七年度上易字第
    一二一一號判決免刑確定；嗣又因施用第一、二級毒品案件，經檢察官依本院八
    十九年度毒聲字第五八八七號裁定送勒戒處所觀察、勒戒後，認有繼續施用毒品
    之傾向，再由檢察官向本院聲請強制戒治並提起公訴，經本院以八十九年度毒聲
    字第六三一七號裁定令入戒治處所施以強制戒治一年；刑罰追訴部分並經本院於
    八十九年十一月二十三日以八十九年度訴字第二五六一號判決分別判處有期徒刑
    十月及五月，應執行有期徒刑一年二月，並於同年十二月二十七日確定；嗣甲○
    ○強制戒治部分經執行滿三月後，其成效經評定為合格，無繼續戒治之必要，檢
    察官乃聲請裁定停止戒治，經本院於九十年三月二十六日以九十年度毒聲字第一
    四八一號裁定停止戒治，所餘期間付保護管束，保護管束期間應至九十年十月二
    十五日始行期滿；詎甲○○於前揭施用毒品犯罪，經判決確定後，在停止戒治付
    保護管束期間內，竟仍不知悔改，復基於施用第一級毒品海洛因及第二級毒品安
    非他命之概括犯意，連續自九十年八月中旬某日起，至同年十二月底某日止（詳
    細施用之時間，因時日之經過，已不復記憶），在其臺中縣新社鄉○○村○○街
    一００號住處，以將第一級毒品海洛因摻入香煙點燃吸食方式，施用第一級毒品
    海洛因多次，期間約每日施用二至三次；及以將第二級毒品安非他命置於錫箔紙
    上燒烤吸食方式，施用第二級毒品安非他命多次，期間約每日施用一次；嗣分於
    九十年八月二十二日上午九時三十二分、同年九月十二日上午十一時二十五分、
    同年月二十六日上午十時二分、同年十月十七日上午九時三十五分，先後四次經
    臺灣臺中地方法院檢察署觀護人定期採尿檢驗，均呈嗎啡及甲基安非他命陽性反
    應，而得悉上情。停止戒治部分，已另經檢察官向本院聲請撤銷停止戒治，而由
    本院於九十年十月九日以九十年毒聲字第四九三六號裁定撤銷停止戒治，令入戒
    治處所施以強制戒治，現在臺灣臺中戒治所強制戒治中。
二、案經臺灣臺中地方法院檢察署檢察官自動檢舉偵查起訴。
    理  由
一、右揭犯罪事實，業據被告甲○○於本院審理時坦白不諱，且被告分於九十年八月
    二十二日上午九時三十二分、同年九月十二日上午十一時二十五分、同年月二十
    六日上午十時二分、同年十月十七日上午九時三十五分，先後四次經臺灣臺中地
    方法院檢察署觀護人定期採尿檢驗，均呈嗎啡及甲基安非他命陽性反應，有中山
    醫學大學附設醫院藥物濫用檢測中心尿液檢驗報告四件附卷可稽，應認被告之自
    白與事實相符；又被告前因施用毒品案件，為檢察官起訴後，經臺灣高等法院臺
    中分院依毒品危害防制條例之相關規定依職權裁定將被告送觀察、勒戒後，認無
    繼續施用毒品傾向，由該院於八十七年九月二十六日以八十七年度上易字第一二
    一一號判決免刑確定；嗣又因施用第一、二級毒品案件，經檢察官依本院八十九
    年度毒聲字第五八八七號裁定送勒戒處所觀察、勒戒後，認有繼續施用毒品之傾
    向，再由檢察官向本院聲請強制戒治並提起公訴，經本院以八十九年度毒聲字第
    六三一七號裁定令入戒治處所施以強制戒治一年；刑罰追訴部分並經本院於八十
    九年十一月二十三日以八十九年度訴字第二五六一號判決分別判處有期徒刑十月
    及五月，應執行有期徒刑一年二月，並於同年十二月二十七日確定；嗣被告強制
    戒治部分經執行滿三月後，其成效經評定為合格，無繼續戒治之必要，檢察官乃
    聲請裁定停止戒治，經本院於九十年三月二十六日以九十年度毒聲字第一四八一
    號裁定停止戒治，所餘期間付保護管束，保護管束期間應至九十年十月二十五日
    始行期滿，有臺灣高等法院臺中分院八十七年度上易字第一二一一號刑事判決書
    、本院八十九年度訴字第二五六一號刑事判決書、八十九年度毒聲字第六三一七
    號刑事裁定書、九十年度毒聲字第一四八一號刑事裁定書、臺灣臺中地方法院檢
    察署刑案資料查註紀錄表及臺灣高等法院被告全國前案紀錄表各一件在卷可查；
    且停止戒治部分，亦經本院於九十年十月九日以九十年毒聲字第四九三六號裁定
    撤銷停止戒治，令入戒治處所施以強制戒治，亦有本院該裁定書一件附卷可稽。
    被告於前案因施用毒品罪，經本院判決確定後，且在停止戒治付保護管束期間內
    即九十年八月中旬起，即再為本件施用第一級毒品海洛因及第二級毒品安非他命
    犯行，事證明確，被告犯行洵堪認定，應依法論科。
二、核被告所為，係犯毒品危害防制條例第十條第一項施用第一級毒品罪及同條例第
    十條第二項施用第二級毒品罪；其施用第一級毒品海洛因及第二級毒品安非他命
    前持有各該毒品之低度行為，均為其後施用之高度行為所吸收，應均不另論罪。
    被告所為先後多次施用第一級毒品海洛因及第二級毒品安非他命之犯行，時間緊
    接，所犯各係構成要件相同之罪名，顯係基於概括犯意反覆為之，均為連續犯，
    應各依刑法第五十六條規定論以一罪，並分別加重其刑。檢察官雖僅就被告於九
    十年八月二十二日採尿前約四、五日內之一次施用第一級毒品海洛因及第二級毒
    品安非他命之犯行起訴，然如前所述，被告係自九十年八月中旬起至同年十二月
    底某日止，期間均有施用第一級毒品海洛因及第二級毒品安非他命之行為；而被
    告所為上開施用第一、二級毒品之事實，除檢察官已經起訴之各該施用第一、二
    級毒品一次行為以外之其餘事實，雖未據檢察官起訴，惟分與已經起訴部分之施
    用第一級毒品海洛因及第二級毒品安非他命之事實，有連續犯之裁判上一罪之關
    係，基於審判不可分之原則，應為起訴效力所及，自為本院所得一併審究者，附
    予敘明。被告所犯毒品危害防制條例第十條第一項施用第一級毒品罪與同條例第
    十條第二項施用第二級毒品罪間，犯意各別，罪名互殊，應予分論併罰。爰審酌
    被告犯罪之動機、目的，施用第一、二級毒品所使用之手段，又被告曾因違反麻
    醉藥品管理條例案件及恐嚇等罪為法院處刑，經執行完畢後仍不知悔改之品行，
    有臺灣臺中地方法院檢察署刑案資料查註紀錄表及臺灣高等法院被告全國前案紀
    錄表各一件在卷可稽；且所為施用毒品之犯行，先後經觀察、勒戒，強制戒治，
    均無法戒斷，於停止戒治付保護管束之期間，即無視於禁令，而一再施用毒品；
    暨其施用毒品之期間長短、次數，並坦承犯罪之犯後態度尚稱良好等一切情狀，
    分別量處如主文所示之刑，並定其應執行之刑，以示懲儆。
據上論斷，應依刑事訴訟法第二百九十九條第一項前段，毒品危害防制條例第十條第
一項、第二項、第二十條第三項前段，刑法第十一條前段、第五十六條、第五十一條
第五款，判決如主文。
中      華      民      國      九十一      年    十一  月      十五    日
                                    臺灣臺中地方法院刑事第一庭
                                        法  官  林  源  森
右正本證明與原本無異
如不服本判決，應於收受本判決後十日內向本院提出上訴書狀，其未敘述上訴理由者
，並得於提起上訴後十日內向本院補提理由書狀（均須按他造當事人之人數附繕本）
「切勿逕送上級法院」
                                        書記官
中      華      民      國      九十一      年    十一  月      十八    日
附錄本案論罪科刑法條全文：
毒品危害防制條例第十條
施用第一級毒品者，處六月以上五年以下有期徒刑。
施用第二級毒品者，處三年以下有期徒刑。
